臺灣高雄地方法院刑事判決　　 　　　　93年度易字第1759號
公　訴　人　臺灣高雄地方法院檢察署檢察官
被　　　告　甲○○
上列被告因違反商標法案件，經檢察官提起公訴（93年度偵字第
18767 號），暨聲請併案審理（94年度偵字第3860號），嗣因被
告就被訴事實為有罪之陳述，本院並聽取當事人之意見後，改由
受命法官獨任依簡式審判程序審理，判決如下：
    主  文
甲○○連續明知未得商標權人同意，於同一商品，使用相同之註
冊商標之商品而販賣，累犯，處拘役伍拾玖日，如易科罰金，以
佰元（即新臺幣玖佰元）折算壹日。扣案如附表1 、2 所示之
仿冒商標商品，均沒收。
    事  實
一、甲○○前於民國87年間，因違反懲治走私條例案件，經臺灣
    高等法院高雄分院以87年度上訴字第1920號判處有期徒刑6
    月確定，並於89年9 月26日執行完畢。竟仍不知警惕，明知
    如附表1 、2 所示之商標圖樣，係商標專用權人即台灣菸酒
    股份有限公司（改制前為台灣菸酒公賣局，下稱台灣菸酒公
    司）先後向經濟部中央標準局（現改制為經濟部智慧財產局
    ）註冊登記取得商標專用權，使用於附表1 、2 所示各該商
    品上，迄今仍在專用期間內，任何人未經前開商標專用權人
    之同意，不得販賣於同一商品使用相同於如附表1 、2 所示
    各該註冊商標之商品。甲○○竟基於販賣營利之概括犯意，
    自93年8 月16日起至同年12月30日止，連續為下列行為：
(一)、於93年8 月16日，在高雄市○○街162 號前，以每條（即10
    包）新臺幣（下同）280 之價格，向不詳姓名年籍，綽號「
    大戴」之成年男子，購入如附表1 所示之未經前開商標專用
    權人之同意擅自於同一商品使用相同於上揭商標專用權人註
    冊登記商標圖樣之仿冒商標商品後，於同年8 月23、25日，
    載運上開仿冒商標商品至由李素蘭經營位在高雄市○○○路
    與大同路口之「吉利檳榔攤」，以每條香菸325 元之價格，
    販賣予不知情之李素蘭（另經檢察官為不起訴處分）多次，
    而牟取其中之價差。嗣於93年8 月27日上午11時55分許，甲
    ○○駕駛車牌號碼ZR-4686 號自小客車載運如附表1 所示之
    仿冒商標商品至「吉利檳榔攤」時，為警當場查獲，並扣得
    如附表1 所示之物。
(二)、於不詳時間，在高雄市○○街夜市內，向姓名年籍不詳之成
    年女子，以300 元之價格，購入如附表2 所示之未經前開商
    標專用權人之同意擅自於同一商品使用相同於上揭商標專用
    權人註冊登記商標圖樣之仿冒商標商品後，於93年12月25日
    上午10時許及同年月30日上午11時5 分許，將如附表2 所示
    之仿冒商標商品，載運至由賴美惠經營位在高雄市三民區○
    ○○路275 之7 號之「亞惠檳榔攤」，以每條香菸300 元之
    價格，販賣予賴美惠。嗣於93年12月28日14時13分許，為警
    在「亞惠檳榔攤」查扣得如附表2 編號1 、2 所示之仿冒商
    標商品後，始循線於同年12月30日上午11時5 分許，在「亞
    惠檳榔攤」查獲甲○○。
    理  由
一、被告甲○○所犯係死刑、無期徒刑、最輕本刑為3 年以上有
    期徒刑以外之罪，其於準備程序中就被訴事實為有罪之陳述
    ，經法官告知簡式審判程序之旨，並聽取公訴人及被告之意
    見後，經本院裁定由受命法官獨任進行簡式審判程序，合先
    敘明。
二、訊據被告對其於上開時、地，連續販賣如附表1 、2 所示之
    仿冒台灣菸酒公司註冊登記取得商標專用權之長壽牌香菸等
    情，於本院審理時，均坦承不諱，核與告訴代理人林義久於
    警詢、偵查中指稱有關扣案如附表1 、2 所示之菸品均屬未
    經同意或授權使用之仿冒商品等語，大致相符；而被告於93
    年8 月23、25、27日販賣仿冒長壽商標香菸予李素蘭，又於
    93年12月25日、12月30日販賣仿冒長壽香菸予賴美惠之事實
    ，均據證人李素蘭、賴美惠於警詢中證述明確；再扣案如附
    表1 、2 所示之物，確均非屬台灣菸酒公司生產之香菸乙節
    ，亦有該公司內埔菸廠於93年8 月31日、12月31日及94 年1
    月6 日出具之臺菸酒內菸品字第0930003633、0930005687、
    09 40000017 號函附卷可稽，復有如附表1 、2 所示之菸品
    扣案可佐，足認被告上開自白核與事實相符，應堪採信。綜
    上所述，本案事證明確，被告犯行，應堪認定。
三、核被告所為，係犯商標法第82條、第81條第1款 之明知為未
    得商標權人同意，於同一商品，使用相同於他人註冊商標之
    商品而販賣罪。被告多次販賣仿冒商標商品之犯行，時間緊
    接、手法相同，顯基於概括犯意反覆為之，為連續犯，依刑
    法第56條規定，以一罪論，並加重其刑。被告前於87年間，
    因違反懲治走私條例案件，經臺灣高等法院高雄分院以87年
    度上訴字第1920號判處有期徒刑6 月確定，並於89年9 月26
    日執行完畢，有臺灣高等法院被告全國前案紀錄表1 份可憑
    ，其於受有期徒刑執行完畢後，5 年以內再犯有期徒刑以上
    之罪，為累犯，依刑法第47條規定，加重其刑，並依法遞加
    之。又被告所犯事實一(二)部分之犯行，雖未據公訴人提起公
    訴，惟該部分既經檢察官聲請併案審理，並與前開經本院論
    罪科刑部分，有連續犯之裁判上一罪關係，本院自得予以審
    理，附此敘明。爰審酌商標具有辨識商品來源之功用，商標
    專用權人之企業者通常花費相當時間、資源於經營商品品牌
    形象，獲取消費者之信賴，被告為貪圖小利，販賣品質低劣
    之仿冒物品，不僅侵害商標權人之權益，且足以擾亂國內同
    一商品市場之健全發展，影響國家正常經濟及貿易形象，惟
    念其犯後坦承犯行，業與台灣菸酒公司達成民事和解，分別
    賠償該公司35,000元及30,0 00 元，有93年9 月6 日及94年
    3 月18日之和解書各1 份在卷可參，足見被告犯後態度良好
    等一切情狀，量處如主文所示之刑，並諭知易科罰金之折算
    標準，以資懲儆。
四、至扣案如附表1 、2 所示之物品，其中如附表2 編號1 、2
    所示之部分，雖已由賴美惠買受而非屬被告所有，惟均係被
    告犯商標法第82條所販賣之物，應依同法第83條規定，不問
    屬於犯人與否，均沒收之。
據上論斷，應依刑事訴訟法第273 條之1 第1 項、第299 條第1
項前段，商標法第82條、第83條，刑法第11條、第56條、第47條
、第41條第1 項前段，罰金罰鍰提高標準條例第2 條，判決如主
文。
中　　華　　民　　國　　94　　年　　3 　　月　　31　　日
                  刑事第二庭  法　官  曾鴻文
以上正本證明與原本無異。
如不服本判決，應於收受送達後10日內向本院提出上訴書狀。
中　　華　　民　　國　　94　　年　　3 　　月　　31　　日
 　　　　　　　　　　　       書記官  王高山
附錄本判決論罪科刑法條：
商標法第81條
未得商標權人或團體商標權人同意，有下列情形之一者，處3 年
以下有期徒刑、拘役或科或併科新臺幣200,000 元以下罰金：
  一、於同一商品或服務，使用相同之註冊商標或團體商標者。
  二、於類似之商品或服務，使用相同之註冊商標或團體商標，
      有致相關消費者混淆誤認之虞者。
  三、於同一或類似之商品或服務，使用近似於其註冊商標或團
      體商標之商標，有致相關消費者混淆誤認之虞者。
商標法第82條
明知為前條商品而販賣、意圖販賣而陳列、輸出或輸入者，處1
年以下有期徒刑、拘役或科或併科新臺幣50,000元以下罰金。
附表1:
┌──┬───────┬──┬──────┬──────┬───────┬──────┐
│編號│扣案物品名稱  │數量│侵害商標名稱│商標專用權人│商標專用期限  │所使用之商品│
├──┼───────┼──┼──────┼──────┼───────┼──────┤
│ 1  │仿冒長壽牌香菸│12條│「長壽及圖LO│台灣菸酒股份│101年10月31日 │菸、菸草及其│
│    │（黃色硬盒包裝│(120│NG  LIFE 」 │有限公司    │              │他屬本類之一│
│    │）            │包) │「長壽及圖」│            │              │切商品      │
├──┼───────┼──┼──────┼──────┼───────┼──────┤
│ 2  │仿冒長壽牌香菸│21條│「長壽及圖( │同上        │101年10月31日 │同上        │
│    │（白色軟包包裝│(210│四)LONG LIFE│            │              │            │
│    │）            │包) │」          │            │              │            │
├──┼───────┴──┴──────┴──────┴───────┴──────┤
│合計│33條（共330包）                                                               │
└──┴───────────────────────────────────────┘
附表2:
┌──┬───────┬──┬──────┬──────┬───────┬──────┐
│編號│扣案物品名稱  │數量│侵害商標名稱│商標專用權人│商標專用期限  │所使用之商品│
├──┼───────┼──┼──────┼──────┼───────┼──────┤
│ 1  │長壽牌香菸    │9包 │「長壽及圖LO│台灣菸酒股份│101年10月31日 │菸、菸草及其│
│    │（黃色硬盒包裝│    │NG LIFE」   │有限公司    │              │他屬本類之一│
│    │）            │    │「長壽及圖」│            │              │切商品      │
├──┼───────┼──┼──────┼──────┼───────┼──────┤
│ 2  │長壽牌香菸    │10包│「長壽及圖( │同上        │101年10月31日 │同上        │
│    │（白色軟包包裝│    │四)LONG LIFE│            │              │            │
│    │）            │    │」          │            │              │            │
├──┼───────┼──┼──────┼──────┼───────┼──────┤
│ 3  │長壽牌香菸    │1條 │「長壽及圖( │同上        │101年10月31日 │同上        │
│    │（白色軟包包裝│(10 │四)LONG LIFE│            │              │            │
│    │）            │包) │」          │            │              │            │
├──┼───────┴──┴──────┴──────┴───────┴──────┤
│合計│1條19包（共29包）                                                             │
└──┴───────────────────────────────────────┘
